臺灣基隆地方法院基隆簡易庭小額民事判決
111年度基小字第1415號
原      告  臺灣產物保險股份有限公司

法定代理人  李泰宏  
訴訟代理人  楊承堯  
被      告  楊墝壎  

上列當事人間侵權行為損害賠償事件，本院於民國111年6月22日
辯論終結，判決如下：
    主      文
被告應給付原告新臺幣陸仟玖佰玖拾貳元，及自民國一百一十一
年六月八日起至清償日止，按週年利率百分之五計算之利息。
訴訟費用新臺幣壹仟元由被告負擔。
本判決得假執行。但被告如以新臺幣陸仟玖佰玖拾貳元為原告預
供擔保，得免為假執行。
    事實及理由
一、按因侵權行為涉訟者，得由行為地之法院管轄，民事訴訟法
    第15條第1項定有明文。其所指因侵權行為涉訟者，包括本
    於侵權行為所生之損害賠償訴訟；所謂行為地，凡為一部實
    行行為或其一部行為結果發生之地皆屬之，即除實行行為地
    外，結果發生地亦包括在內。是以，當事人間本於侵權行為
    所生之損害賠償訴訟，謂之因侵權行為涉訟，而管轄權之有
    無，自應依據當事人主張之原因事實，按前揭法律管轄規定
    以定其侵權行為地或結果地，並進而認定其管轄法院。本件
    原告主張被告駕駛車輛，於基隆市○○區○○路00號前，與原告
    承保之後開車輛發生碰撞，乃依侵權行為之法律關係，請求
    被告負損害賠償責任等語，核屬因侵權行為涉訟之事件，兼
    之本件行為地及損害結果發生地均在本院轄區，是依前開說
    明，本院就本件自有管轄權。
二、本件訴訟標的金額在新臺幣（下同）100,000元以下，依民
    事訴訟法第403條第1項第11款規定，應先經調解；而被告於
    調解期日五日前，經合法通知，無正當理由而不到場，核無
    同法第386條所列各款情形，爰依同法第436條之12、第436
    條之23、第436條第2項、第385條第1項前段規定，依原告之
    聲請，命即為訴訟之辯論，併准原告之聲請，由其一造辯論
    而為判決。
三、原告主張：
　　被告於民國109年7月26日下午5時30分左右，駕駛0323-PC號
    車輛途經基隆市○○區○○路00號前，疏未注意車前狀態，以致
    撞及訴外人黃永安所有並由訴外人黃珮珊駕駛之AGE-3600號
    自用小客車（下稱系爭車輛）。因系爭車輛已經訴外人黃永
    安向原告投保車體損失險，上開保險事故發生在保險期間，
    原告遂依保險契約之約定，給付車輛修復工資總計6,992元
    （含烤漆5,112元），並依法取得代位求償之權。為此，爰
    依保險代位以及民法侵權行為之法律關係，提起本件損害賠
    償之訴，並聲明：被告應給付原告6,992元，及自起訴狀繕
    本送達之翌日起至清償日止，按週年利率5%計算之利息。
四、被告答辯：
　　被告經合法通知，無正當理由未於調解期日到場（而原告則
    聲請本院命即為訴訟之辯論），亦未提出書狀為任何聲明或
    陳述。
五、本院判斷：
  ㈠查被告於109年7月26日下午5時30分左右，駕駛0323-PC號車
    輛途經基隆市○○區○○路00號前方路段，欲駛入路邊停車格之
    期間，疏未注意車前狀態，以致撞及訴外人黃永安所有並由
    訴外人黃珮珊妥為停放於前方停車格內之系爭車輛，導致系
    爭車輛受有車體損害等事故經過，除經原告提出基隆市警察
    局道路交通事故當事人登記聯單、基隆市警察局道路交通事
    故初步分析研判表、系爭車輛行車執照等件為證，並經本院
    職權查詢公路監理電子閘門紀錄暨向基隆市警察局第二分局
    函調事故資料確認屬實，有公路監理電子閘門查詢資料列印
    紙本、基隆市警察局第二分局111年6月9日基警二分五字第1
    110208802號函暨員警工作紀錄簿、蒐證照片在卷足考，兼
    之被告經本院合法通知，既未到庭爭執，亦未提出書狀表明
    證據或有利於己之答辯以供審酌，本院綜合上開證據調查結
    果，自堪信「被告疏未注意車前狀況」，即為上揭交通事故
    之肇事原因。
  ㈡按「汽車行駛時，駕駛人應注意車前狀況及兩車並行之間隔
    ，並隨時採取必要之安全措施，不得在道路上蛇行，或以其
    他危險方式駕車。」道路交通安全規則第94條第3項訂有明
    文。又上開規定旨在保障公眾行車安全，核屬保護他人之法
    律，倘有違反，即應推定為有過失（民法第184條第2項規定
    參照）。本件被告於旨揭時、地，駕駛車輛疏未注意車前狀
    況，以致撞及停放於其前方停車格內之系爭車輛，則被告自
    係明確違反道路交通安全規則之相關規定，其有過失甚明；
    且被告於旨揭時、地，違反交通法規以致系爭車輛受有車體
    損害（下稱系爭車損），則被告之過失行為與系爭車損間，
    自有相當因果關係存在。第按因故意或過失，不法侵害他人
    之權利者，負損害賠償責任；汽車、機車或其他非依軌道行
    駛之動力車輛，在使用中加損害於他人者，駕駛人應賠償因
    此所生之損害，民法第184條第1項前段、第191條之2前段亦
    有明定；本件被告既有過失，其過失行為與系爭車損復有相
    當因果關係，則被告自應依法對訴外人黃永安即系爭車輛之
    所有人負損害賠償之責。
  ㈢按不法毀損他人之物者，被害人得請求賠償其物因毀損所減
    少之價額；又負損害賠償責任者，除法律另有規定或契約另
    有訂定外，應回復他方損害發生前之原狀。因回復原狀而應
    給付金錢者，自損害發生時起，加給利息。第一項情形，債
    權人得請求支付回復原狀所必要之費用，以代回復原狀。民
    法第196條、第213條定有明文；而被害人依民法第196條請
    求賠償，並不排除民法第213條至第215條之適用。第按被保
    險人因保險人應負保險責任之損失發生，而對於第三人有損
    失賠償請求權者，保險人得於給付賠償金額後，代位行使被
    保險人對於第三人之請求權。但其所請求之數額，以不逾賠
    償金額為限。保險法第53條第1項亦有明定。本件原告主張
    訴外人黃永安業向原告投保車體損失險，系爭車禍即保險事
    故發生在保險期間，原告遂依保險契約之約定，給付車輛修
    復工資總計6,992元（含烤漆5,112元）等情，業據提出與其
    主張相符之九和汽車股份有限公司台北分公司承德服務廠估
    價單、收銀機統一發票為證；因系爭車輛修復所衍生之工資
    （含烤漆），客觀上並非耗品而不生提列折舊之問題，是原
    告主張系爭車輛之必要修復費用合計6,992元（含烤漆5,112
    元）等語，自有所本。從而，原告本於債權移轉之法律關係
    ，請求被告賠償6,992元，亦屬有據。
六、綜上，原告基於侵權行為及保險代位求償之法律關係，請求
    被告給付6,992元，及自起訴狀繕本送達翌日即111年6月8日
    起至清償日止，按週年利率5%計算之利息，為有理由，應予
    准許。
七、本件第一審裁判費為1,000元，此外核無其他訴訟費用之支
    出，是本件訴訟費用額確定為1,000元，爰依職權確定前開
    訴訟費用由敗訴之被告負擔。
八、本判決係適用小額訴訟程序所為被告敗訴之判決，依民事訴
    訟法第436條之20之規定，應依職權宣告假執行，爰依職權
    宣告之，併酌情宣告被告預供相當之擔保金額後，得免為假
    執行。
中　　華　　民　　國　　111 　年　　6 　　月　　22　　日
                  基隆簡易庭法  官   王慧惠
以上正本係照原本作成。　　　　　　　　　   
對於本件判決如有不服，應於收受送達後20日內向本院提出上訴
書狀，上訴於本院合議庭，並按他造當事人之人數附具繕本。
當事人之上訴，非以判決違背法令為理由不得為之，上訴狀應記
載上訴理由，表明下列各款事項：
㈠原判決所違背之法令及其具體內容。
㈡依訴訟資料可認為原判決有違背法令之具體事實。
如委任律師提起上訴者，應一併繳納上訴審裁判費。　　
中　　華　　民　　國　　111 　年　　6 　　月　　22　　日
                            書記官   姚安儒